【裁判字號】    92,易,159
【裁判日期】    920422
【裁判案由】    竊盜
【裁判全文】
台灣新竹地方法院刑事判決                          九十二年度易字第一五九號
    公  訴  人  臺灣新竹地方法院檢察署檢察官
    被      告  甲○○
右列被告因竊盜案件，經檢察官提起公訴（九十二年度偵字第三四三號），及移
案審理（九十二年度偵字第一四八七號），本院判決如左：
    主      文
甲○○共同連續攜帶兇器竊盜，處有期徒刑捌月。
扣案之螺絲起子貳支、美工刀貳支、老虎鉗貳把及手套貳雙，均沒收。
    事      實
一、甲○○基於意圖為自己不法所有之概括犯意，先於民國九十二年一月十一日上午
    十時許，在新竹市○區○○○段三九五號中國電器股份有限公司二號倉庫，持客
    觀上具危險性，足以對人之身體、生命構成威脅，可供兇器使用之美工刀一支、
    老虎鉗一把，竊取該公司所有之鋁門窗六扇、水管雙向接頭約二十公斤，總價值
    約新台幣（下同）二萬一千元，嗣於同日上午十時三十分許，甲○○得手後欲離
    去之際，為保全人員丙○○發覺，報警當場查獲，並扣得甲○○所有，供竊取前
    開鋁門窗及水管雙向接頭之行竊工具美工刀一支、老虎鉗一把；復甲○○仍承前
    之竊盜犯意，與吳光輝共同基於意圖為自己不法所有之犯意聯絡，於九十二年三
    月十五日凌晨一時三十分許，由甲○○持客觀上具有危險性，足以對人之身體、
    生命構成威脅，可供兇器使用之美工刀一支、螺絲起子一支及手套一雙，吳光輝
    持客觀上具有危險性，足以對人之身體、生命構成威脅，可供兇器使用之螺絲起
    子一支、老虎鉗一把及手套一雙等物，至乙○○位於新竹市○○路○段一二七０
    、一二七二號尚在整修中無人住居之建築物內，共同拆卸竊取乙○○所有前開建
    築物內所裝設之鋁門窗七扇，總價值約三萬元，嗣於同日下午二時許，甲○○與
    吳光輝得手欲離去之際，為附近住戶田江生發現而報警當場查獲，並扣得甲○○
    所有供竊取前揭鋁門窗之行竊工具之美工刀一支、螺絲起子一支及手套一雙，及
    吳光輝所有供竊取前開鋁門窗之行竊工具之螺絲起子一支、老虎鉗一把及手套一
    雙。
二、案經新竹市警察局第二、第三分局報請臺灣新竹地方法院檢察署檢察官偵查起訴
    及移送併案審理。
    理      由
一、右揭事實，迭據被告甲○○於警訊、偵查及本院審理時坦白承認，且據共同被告
    吳光輝供述綦詳，核與被害人丙○○、乙○○於警訊中指述及證人田江生於警訊
    證述之情節大致相符，並有贓物認領保管單及贓證物品認領保管收據各一紙、現
    場照片八幀附卷可稽，復有被告所有供犯前開竊盜所用之老虎鉗一把、螺絲起子
    一支、手套一雙及美工刀二支，及共同被告吳光輝所有供竊取前開竊盜所用之螺
    絲起子一支、老虎鉗一把及手套一雙扣案足資佐證，是被告上開自白核與事實相
    符，應堪採信，本案事證已臻明確，被告上開犯行洵堪認定，自應依法予以論罪
    科刑。
二、按刑法第三百二十一條第一項第三款攜帶兇器竊盜罪所謂之兇器，其種類並無限
    制，凡客觀上足對人之生命、身體、安全構成威脅，具有危險性之器械均屬之，
    此有最高法院七十九年度臺上字第五二五三號判例意旨可資參照。而螺絲起子、
    美工刀、老虎鉗於客觀上均係得持以攻擊人身，對人之生命、身體、安全構成威
    脅，具有相當危險性之器械，揆諸前揭判例意旨，自屬刑法第三百二十一條第一
    項第三款所稱之兇器。核被告二次竊盜所為均係犯刑法第三百二十一條第一項第
    三款之攜帶兇器加重竊盜罪。又移送併辦部分（即九十二年三月十五日之竊盜犯
    行）雖未據起訴，惟該部分事實與公訴人起訴之犯罪事實具有連續犯之裁判上一
    罪關係，應為起訴效力所及，本院自應併予審究，附此敘明。再被告與吳光輝就
    九十二年三月十五日之竊盜犯行，有犯意聯絡及行為分擔，均為共同正犯。復被
    告所為二次加重竊盜行為，時間緊接，所犯基本構成要件相同，顯均係出於概括
    之犯意為之，為連續犯，爰依刑法第五十六條之規定以一被告攜帶兇器加重竊盜
    罪論，並加重其刑。爰審酌被告正值年輕力壯，竟不思以正當方式獲取報酬，任
    意行竊，不尊重他人財產權益，及攜帶兇器竊盜，嚴重影響人民生活及財產安全
    甚鉅，惟犯罪後坦認犯行，尚具悔意及犯罪之動機、目的、手段、生活狀況、智
    識程度等一切情狀，量處如主文所示之刑，以示懲儆。
三、至扣案之老虎鉗一把、美工刀一支（九十二年度保管字第００九五號）為被告所
    有，供犯前開第一次竊盜犯行所用，而扣案之螺絲起子一支、手套一雙及美工刀
    一支為被告所有，螺絲起子一支、老虎鉗一把及手套一雙則為共同被告吳光輝所
    有（九十二年度保管字第０五七一號），均為供二人犯前開第二次竊盜罪所用，
    此業據被告供明在卷，爰依刑法第三十八條第一項第二款規定宣告沒收之。
據上論斷，應依刑事訴訟法第二百九十九條第一項前段，刑法第二十八條、第五十六
條、第三百二十一條第一項第三款、刑法第三十八條第一項第二款，判決如主文。
本案經檢察官邱朝智到庭執行職務。
中      華      民      國    九十二    年      四      月    二十二    日
                                臺灣新竹地方法院刑事第二庭
                                    法  官  高  敏  俐
右正本證明與原本無異。
如不服本判決，應於送達後十日內向本院提出上訴狀（應附繕本），上訴於臺灣高等
法院。
                                    書記官  賴  寶  合
中      華      民      國    九十二    年      四      月    二十二    日
附錄本案論罪科刑法條
刑法第三百二十條（普通竊盜罪、竊佔罪）
意圖為自己或第三人不法之所有，而竊取他人之動產者，為竊盜罪，處五年以下有期
徒刑、拘役或五百元以下罰金。
意圖為自己或第三人不法之利益，而竊佔他人之不動產者，依前項之規定處斷。
前二項之未遂犯罰之。
刑法第三百二十一條（加重竊盜罪）
犯竊盜罪而有左列情形之一者，處六月以上五年以下有期徒刑：
一  於夜間侵入住宅或有人居住之建築物、船艦，或隱匿其內而犯之者。
二  毀越門扇、牆垣或其他安全設備而犯之者。
三  攜帶兇器而犯之者。
四  結夥三人以上而犯之者。
五  乘火災、水災或其他災害之際而犯之者。
六  在車站或埠頭而犯之者。
前項之未遂罰之。


司法院資訊處製作；財團法人民間司法改革基金會備份。
